# 请教陈版主，关于分公司单独出具审计报告的问题

提问人：anfenfhaskhsfd 时间：2018-01-01 17:44:20
目前审计的一家公司要求我们对公司下面的分公司出具单独的审计报告，有以下疑问想请教陈版主：①分公司资产负债表是否能有权益类科目出现；②被审计单位分公司单独设置账套核算，资本公积和盈余公积均有余额，如果分公司资产负责表不能出现权益类科目，那么资本公积和盈余公积改做如何调整。谢谢

回答人：chenyiwei
对分公司单独报表中的权益类项目的设置问题，没有统一规定。但可以确定的是任何一个会计主体，不论是否具有独立法人资格，其财务报表中都应当有权益项目，不可能只有资产和负债，而无权益项目作为最终平衡数。 对分公司报表，一般应设置“上级拨入资金”项目核算总部拨付的营运资金。是否设置留存收益类项目则取决于总部对分支机构的财务管理模式，例如是否要求年末分支机构将全额利润上缴。 资本公积和盈余公积项目，仅出现在公司制企业的报表中，分公司报表中不应有这两个项目。盈余公积由法人统一计提；资本公积项目，则应关注是否为真正的资本公积，还是实质上属于其他综合收益。如果是其他综合收益项目，可以在分公司报表中设置“其他综合收益”项目，避免出现“资本公积”。